# 新金融工具准则下其他应收款的减值问题

提问人：allen12138 时间：2019-08-26 15:25:10
陈版您好，@chenyiwei 请问，新金融工具准则下，其他应收款的减值测试是否必须使用三阶段法？不能参照应收找款的整个存续期进行简化处理？
您结论的支撑依据是什么？

回答人：chenyiwei
理论上是这样。
但在实务中，一般工商企业的其他应收款的构成多数是押金、保证金、员工备用金、关联方往来款等，对前三类一般认为信用风险很低，对关联方借款则通常采用个别认定法，所以严格采用三阶段法的情况可能并不是很多，实务中一般可以接受一些简化方法。

提问人：心海拂清风 时间：2019-08-26 20:57:11
IPO 必须使用三阶段方法，不能采用简化方法吧，目前预期信用损失法对IPO 影响挺大，目前看申报各家披露都有差异，谢谢。

回答人：chenyiwei
披露出来都是一个格式的，但实际执行情况不清楚，可能仍然是简化处理的。